【裁判字號】    99,上易,100
【裁判日期】    990204
【裁判案由】    傷害等
【裁判全文】
臺灣高等法院臺中分院刑事判決         99年度上易字第100號
上  訴  人  臺灣彰化地方法院檢察署檢察官
被      告  丙○○
上列上訴人因被告傷害等案件，不服臺灣彰化地方法院中華民國
98年12月9日第一審判決（98年度易字第1066號，起訴案號：臺
灣彰化地方法院檢察署98年度偵字第7476號），提起上訴，本院
判決如下：
    主  文
上訴駁回。
丙○○緩刑二年。
    事實及理由
一、本案經本院審理結果，認第一審判決認事用法及量刑均無不
    當，應予維持，並引用第一審判決書記載之事實、證據及理
    由（如附件） 。
二、檢察官上訴意旨略以：(一)、本件告訴人乙○○於警訊時、偵
    查及審理中皆指證被告接續4次有恐嚇伊，雖關於遭被告言
    詞恐嚇之內容，於警詢、偵訊及審理中所述有部分不一致（
    於警詢、偵訊係稱「要捅你一刀見血」，於審理時證稱「要
    把我殺到流血」），惟上開之不一致，語意內容並無差異，
    僅為語法敘述之不同，實難以此差異，遽認告訴人先後陳述
    不一致，再者，被告與告訴人雙方並無熟識，告訴人應無誣
    指被告之動機，是告訴人指訴應屬可採。再證人陳金生於警
    詢、偵訊中亦明確證稱聽到被告有說對告訴人不利的話，雖
    證人又證稱詳細內容沒有聽清楚，但已堪佐證告訴人陳述之
    真實性，因認原判決認定被告恐嚇部分無罪，認定事實有誤
    。(二)、本件被告酒後任意毆打、恐嚇不認識路人，惡性重大
    ，且自始至審理均否認犯行，犯後不知悔改，態度不佳，況
    告訴人於偵查中合理請求之新臺幣5000元賠償亦不願給付，
    至今亦未與告訴人達成和解，告訴人所受傷害尚未獲得彌補
    ，原審判決被告丙○○傷害部分，處拘役59天，量刑過輕，
    亦有不當云云。
三、惟按原判決已詳細說明告訴人之告訴，係以使被告受刑事訴
    追為目的，是其陳述是否與事實相符，仍應調查其他證據以
    資審認；認定不利於被告之事實，須依積極證據，苟積極證
    據不足為不利於被告事實之認定時，即應為有利於被告之認
    定；因此，檢察官對於起訴之犯罪事實，應負提出證據及說
    服之實質舉證責任，倘其所提出之證據，不足為被告有罪之
    積極證明，或其指出證明之方法，無從說服法院以形成被告
    有罪之心證，基於無罪推定之原則，自應為被告無罪判決之
    諭知。本件告訴人乙○○於各次陳述關於恐嚇言詞之內容似
    有出入，已有瑕疵，又證人陳金生對於被告係以何言語，或
    以何詞彙，或以何內容恐嚇被害人，均未能為明確之描述，
    其證述無法就恐嚇被害人之犯行，為任何明確佐證，原審因
    而認無足為認定被告有恐嚇犯行之事實，核屬事實法院自由
    心證之職權，亦無違論理法則，檢察官仍執陳詞指摘原判決
    不當為無理由。又關於被告傷害部份，被告業已於本院與告
    訴人和解，賠償告訴人損害，有和解書附卷可稽，檢察官以
    被告未與被害人達成和解為由，認原判決量處拘役五十九日
    ，量刑過重，已無理由，應予駁回此部份上訴。
三、查被告前因犯偽造文書罪，經法院判處有期徒刑五月，於九
    十一年十月七日易科罰金執行完畢後，五年以內未曾因故意
    犯罪受有期徒刑以上刑之宣告，此有台灣高等法院前科紀錄
    表附卷可稽，本件係受拘役之宣告，已與告訴人達成和解，
    是以本院認以暫不執行為適當，爰宣告緩刑二年年，以勵自
    新。
四、據上論斷，應依刑事訴訟法第三百七十三條、第三百六十八
    條，刑法七十四條第一項第二款判決如主文。
本案經檢察官甲○○到庭執行職務。
中    華    民    國    99    年    2     月    4    日
            刑事第四庭    審判長法  官  洪  耀  宗
                                法  官  許  文  碩
                                法  官  蔡 王 金 全
上列正本證明與原本無異。
不得上訴。
                                書記官  金  珍  華
中    華    民    國    99    年    2     月    5    日

司法院資訊處製作；財團法人民間司法改革基金會備份。
